【裁判字號】    89,小抗,1
【裁判日期】    890109
【裁判案由】    返還不當得利
【裁判全文】
臺灣臺中地方法院民事裁定  八十九年度小抗字第一號
    抗  告  人  甲○○
    相  對  人  乙○○
右當事人間請求返還不當得利等事件，抗告人對於民國八十八年十月十四日本院台中
簡易庭所為裁定(八十八年度中小調字第一六六四號)提起抗告，本院裁定如左：
    主      文
原裁定廢棄。
    理      由
一、本件本院台中簡易庭原以：相對人（即被告）住所地係在彰化縣彰化市○○街十
    六巷八－一號四樓，依民事訴訟法第一條第一項之規定，本院就本件並無管轄權
    ，應由有管轄權之台灣彰化地方法院管轄，抗告人（即原告）向無管轄權之本院
    起訴顯係違誤，爰依職權將本件移送於台灣彰化地方法院。
二、抗告意旨略以：相對人原係中國時報派駐台中區之司法記者，前因誤信檢察官之
    說詞，而向報社發稿，謂抗告人南北訴訟告了五百人，濫訟成習，係四大刁民龍
    頭，後為擺平抗告人對其追訴誹謗刑責，而於民國八十四年六月十九日向報社發
    稿，肯定抗告人發明之成果，而為平衡報導，以減輕抗告人之傷害，並經中國時
    報刊登於中部版，然此項報導之題示，因未徵得抗告人之同意，且相對人未明
    係引用抗告人自傳，乃侵害抗告人之權利，對抗告人造成損害，中國時報且因此
    而給付相對人稿費。相對人所發之新聞稿，既刊於中國時報中部版，台中縣、市
    乃為侵權行為地，臺灣臺中地方法院自有管轄權，不應移送台灣彰化地方法院等
    語。
三、查抗告人以相對人發稿報導有關抗告人著作、發明之新聞，侵害抗告人之權利遂
    成抗告人損害，相對人並因此而獲有報酬，該項報酬應為抗告人獲得，因此本於
    侵權行為之法律關係訴請相對人賠償損害及刊登道歉啟事，其已提出刊登該項報
    導之八十四年六月十九日中國時報中部版為憑，查該報中部版係於包括台中縣、
    市區域內發行供該區域內之一般民眾閱覽，依抗告人主張之事實，侵權行為地確
    在本院管轄區域內之台中縣、市，是本院就本件當非無管轄權，乃本院台中簡易
    庭遽為移送台灣彰化地方法院管轄之裁定，尚有未洽。抗告論旨，指摘原裁定不
    當，非無理由，應由本院予以廢棄，發回本院台中簡易庭為適當之處理。
四、據上論結，本院抗告為有理由，依民事訴訟法第四百三十六條之二十四第一項、
    第四百三十六條之三十二第三項、第四百九十二條第二項，裁定如主文。
中      華      民      國    八十九    年      一      月    廿九      日
                                    臺灣臺中地方法院民事第二庭
~B審判長法官  李添興
~B法      官  周靜秀
~B法      官  蔣得忠
右為正本係照原本作成
如對本裁定抗告須於裁定送達後十日內向本院提出抗告狀
中      華      民      國    八十九    年      二      月      二      日
~B法院書記官
                                                                        Ｔ


司法院資訊處製作；財團法人民間司法改革基金會備份。
